Minutes et répertoires du notaire Pierre PAVYOT, 15 novembre 1666 - 23 octobre 1684 (étude XXXV)
Archives nationales
Minutes et répertoires du notaire Pierre PAVYOT (étude XXXV)
15 novembre 1666 - 23 octobre 1684
MC/ET/XXXV/425 - MC/ET/XXXV/456, MC/RE/XXXV/9
Etude XXXV; Pavyot, Pierre
Archives nationales de France
Minutes et répertoires: la loi 2008-696 du 15 juillet 2008 relative aux archives a fixé à 75 ans à compter de la date de l'acte, ou à 25 ans à compter de la date du décès de l'intéressé si ce délai est plus bref, le délai de communication des minutes et répertoires des notaires; ce délai est porté à 100 ans à compter de la date de l'acte si le document se rapporte à un mineur (code du Patrimoine, articles L213-2, 4e d et 5e).
Autres documents de l'étude (dossiers de clients, comptabilité...): s'agissant d'archives privées, ces documents sont communicables selon les modalités fixées par le déposant ou le donateur.
Certains documents ne sont pas accessibles en raison de leur mauvais état de conservation.
Versement
Accès aux instruments de recherche de tous les notaires de l’étude XXXV
Archives de l'étude XXXV
- Minutes de Pierre PAVYOT, 15 novembre 1666 - 23 octobre 1684; MC/ET/XXXV/425 - MC/ET/XXXV/456
  - Minutes. 1666, 15 novembre - 1667, 15 novembre 1666 - 1667; MC/ET/XXXV/425
    Informations complémentaires:
    Informations concernant le classement:
    Le niveau inférieur de description, quand il existe, correspond aux minutes d'actes. Toutes les minutes ne sont pas forcément décrites une à une. Les descriptions de ces minutes sont plus ou moins détaillées.
  - Minutes. 1668, janvier - 1668, mai, janvier 1668 - mai 1668; MC/ET/XXXV/426
  - Minutes. 1668, juin - 1668, décembre, juin 1668 - décembre 1668; MC/ET/XXXV/427
  - Minutes. 1669, janvier - 1669, mai, janvier 1669 - mai 1669; MC/ET/XXXV/428
    - Association de Nicolas Auzout, sieur de La Plesse, comédien de la duchesse d'Orléans, logé rue Tiquetonne, agissant en son nom et comme procureur de Barthélemy de Saint-Fort, François Auzout, Marguerite Chevallier, dite Langlois, et Marie Sallary, d'une part, et Charlotte Meslier, femme de Jean Guillemois, sieur du Chesnay, demeurant rue d'Argenteuil, Madeleine Guillemois, sa fille, Marie de Rufin, fille majeure, demeurant sur le pont au Change, Paul Bauchan, demeurant rue Pavée, et Claude Renaud, demeurant rue Saint-Honoré, d'autre part, pour jouer ensemble la comédie, pendant un an., 5 avril 1669; MC/ET/XXXV/428
      Pièce jointe: Reims. 1669, 16 mars. Procuration par Barthélemy de Saint-Fort, François Auzout et Marguerite Chevallier, dite Langlois, à Nicolas Auzout.
      Origine de l'information:
      Documents du Minutier central concernant l'histoire littéraire (1650-1700) [2295 actes], par Madeleine Jurgens et Marie-Antoinette Fleury, Paris, Presses universitaires de France, 1960, p. 95 (instrument de recherche imprimé dématérialisé dont la version intégrale est accessible en ligne par la rubrique 'Autres instruments de recherche', voir contexte dans le Plan d’orientation général - Notaires de Paris, guides thématiques du Minutier).
      Date de révision: 2009-2011
      Date de création de la notice: 2009
      Documents du Minutier central concernant l'histoire littéraire (1650-1700), par Madeleine Jurgens et Marie-Antoinette Fleury. Presses universitaires de France, 1960, XXIII-511 p.
      acte de société; procuration; Tiquetonne (rue); Argenteuil (rue d'); Pavée (rue); Saint-Honoré (rue); Reims (Marne); Auzout, Nicolas; Saint-Fort, Barthélemy de; Auzout, François; Chevallier, Marguerite; Sallary, Marie; Meslier, Charlotte; Guillemois, Jean; Guillemois, Madeleine; Rufin, Marie de; Bauchan, Paul; Renaud, Claude; acteur
  - Minutes. 1669, juin - 1669, décembre, juin 1669 - décembre 1669; MC/ET/XXXV/429
    - Obligations concernant Philippe Lemoyne, notaire au Châtelet, demeurant rue des Bernardins, paroisse Saint-Nicolas-du-Chardonnet, 1er octobre 1669; MC/ET/XXXV/429
      Notaires des XVIe-XVIIIe siècles (4153 actes), par Claire Béchu, Catherine Grodecki, Marie-Antoinette Fleury, Madeleine Jurgens, Marie-Françoise Limon-Bonnet, Pierre-Yves Louis, Xenia Pamfilova, Isabelle Pebay, v. 1950, 1986-1994 (fichier papier entièrement dématérialisé; voir contexte dans le Plan d’orientation général - Notaires de Paris, guides thématiques du Minutier).
      Date de révision: 2010
      Date de création de la notice: 2005
      obligation; Bernardins (rue des); Lemoyne, Philippe; notaire
  - Minutes. 1670, janvier - 1671, décembre, janvier 1670 - décembre 1671; MC/ET/XXXV/430
  - Minutes. 1671, janvier - 1671, décembre, janvier 1671 - décembre 1671; MC/ET/XXXV/431
    - MAILLÉ (Jacques de) Sr de Milly Breze § Constitution de rentes par Jacques de MAILLÉ, 2 août 1615; MC/ET/XXXV/431; fol. III/C/XXIX
      Fichier dit 'général' XVIIe-XVIIIe siècles, par le personnel du Minutier, 1954-1999 ( fichier papier entièrement dématérialisé; voir contexte dans le Plan d’orientation général - Notaires de Paris, guides thématiques du Minutier).
      Date de révision: 2011-2012
      Date de création de la notice: 2010
      constitution de rente; Maillé, Jacques de
  - Minutes. 1672, janvier - 1672, juin, janvier 1672 - juin 1672; MC/ET/XXXV/432
  - Minutes. 1672, juillet - 1672, décembre, juillet 1672 - décembre 1672; MC/ET/XXXV/433
    Attention: acte(s) coté(s) en Réserve
    - Procuration et certificat concernant Madeleine de Castille, épouse de Nicolas Fouquet, ministre d'Etat., 6 juillet - 31 juillet 1672; MC/ET/XXXV/433
      procuration; certificat; ministre; Fouquet, Nicolas (1615-1680); Castille, Marie-Madeleine de (1636-1716)
    - Bail par René Baudelet, tailleur et valet de chambre ordinaire de la reine, bourgeois de Paris demeurant rue de Richelieu, pour six ans à partir de la Saint-Rémi, à Jean-Baptiste Poquelin Molière et Claire Armande Grésinde Béjart, sa femme, demeurant rue Saint-Honoré, paroisse Saint-Eustache, d'une maison sise rue de Richelieu où le bailleur demeure et comportant caves, cuisine, écurie, les premier et second étages, quatre entresols, la moitié du grenier et une remise de carrosse, moyennant 1 300 livres de loyer annuel., 26 juillet 1672; MC/RS//406
      Extrait du contenu:
      "Fut present le sieur René Baudelet, tailleur et valet de chambre ordinaire de la reyne et bourgeois de Paris, y demeurant rue de Richelieu paroisse Saint-Eustache, lequel a reconnu volontairement avoir baillé à loyer, comme il fait par les presentes pour - six ans - consecutifs à commencer du jour Saint-Remy prochain, à Jean-Baptiste Pocquelin Moliere, valet de chambre ordinaire de ladite dame reyne, et damoiselle Claire Armande Gresinde Bejars, sa femme, qu'il a authorisée et authorise pour l'effet des presentes, demeurans à Paris rue Saint-Honoré, paroisse dudit Saint-Eustache, à ce presens et ce acceptans, les lieux cy-après declarez deppendans d'une maison, sise en cette ville de Paris, susdite rue en laquelle ledit bailleur est demeurant, à luy appartenante, scavoir trois - petites caves ou deux grandes, au choix des preneurs - une cuisine, une escurye - dans laquelle ledit bailleur pourra mettre un cheval quand il en aura, les premier et second estages, quatre entresolles au dessoubs, la moitié du grenier qui est au-dessus du troisiesme estage et une remise de carosse - communeauté de la cour, puits et aisances, les lieux comme ils se comportent, lesquels lesdits sieur et damoiselle preneurs ont dit avoir visittez, dont ils se contentent et desquels lieux (que ledit bailleur promet de faire mettre en bon estat de menues reparations dans ledit jour Saint-Remy prochain) iceluy sieur bailleur promet et s'oblige de faire jouir iceux sieur et damoiselle preneurs pendant ledit temps et pour cet effet de faire cesser tous les troubles et empeschemens qui leur pourroient estre apportez, à peine etc. Ce bail fait moyennant le prix et somme de treize cens livres de loyer par chacun an, laquelle somme de treize cens livres, iceux sieur et damoiselle preneurs seront tenus, comme ils promettent et s'obligent solidairement, l'un pour l'autre un seul pour le tout sans division ne discution à quoy ils renoncent, de bailler et payer audit sieur bailleur en sadite demeure à Paris ou au porteur etc, aux quatre termes accoustumez à Paris, le premier desquels escherra au jour de Noel prochain et continuer ensuitte le payement dudit loyer de terme en terme jusques (sic) jusqu'à la fin dudit bail. En outre, ledit bail est encore fait à la charge par lesdits sieur et damoiselle preneurs d'entretenir lesdits lieux de menues reparations loccatives et necessaires qui y seront à faire pendant ledit temps, et de les rendre en bon estat à ce regard, souffrir que les grosses reparations, si aucunes il convenoit faire, pendant ledit temps esdits lieux soient faites; plus de payer la moitié de ce à quoy la totalité de la maison dont les lieux susdits deppendent, est à present et pourra estre pendant ledit temps taxée pour le nettoyement des boues et immondices des rues, l'entretien des chandelles et lanternes pour l'aumosne des pauvres et autres charges de ville, et de police ordinaires, sans pouvoir pour tout ce que dessus pretendre par lesdits sieur et damoiselle preneurs aucune diminution dudit loyer, ny aucuns despens, dommages ny interests; seront tenus iceux sieur et damoiselle preneurs de garnir les susdits lieux de biens meubles exploitables pour sureté dudit loyer; ne pourront iceux sieur et damoiselle preneurs ceder ny transporter le droit dudit present bail à qui que ce soit sans l'exprès consentement dudit bailleur et à moins qu'il ne soit par escrit; lequel sieur bailleur de sa part sera tenu et s'oblige de tenir les susdits lieux clos et couverts selon l'usage et coûtume de Paris auquel sieur bailleur lesdits sieur et damoiselle preneurs fournitront à leurs despens dans huitaine la grosse en forme ordinaire dudit present bail. Car ainsy etc, promettans etc obligeans chacun en droit soy lesdits sieur et damoiselle preneurs solidairement etc, renonceans etc.
      Faict et passé à Paris ès estudes, pour le faict dudit bailleur, pour ledit Moliere à Auteuil et pour sadite femme en leur demeure à Paris, l'an mil six cens soixante-douze le vingt-sixiesme jour de juillet et ont signé:
      J. B. POQUELIN MOLIERE./. Armande Gresinde BEJART ROUTIER (notaire) BAUDELLET PAVYOT (notaire)"
      Cote originelle du document:
      MC/ET/XXXV/433
      Informations concernant le classement et la cotation du document:
      Acte coté en Réserve.
      Documents du Minutier central concernant l'histoire littéraire (1650-1700) [2295 actes], par Madeleine Jurgens et Marie-Antoinette Fleury, Paris, Presses universitaires de France, 1960, p. 273 (instrument de recherche imprimé dématérialisé dont la version intégrale est accessible en ligne par la rubrique 'Autres instruments de recherche', voir contexte dans le Plan d’orientation général - Notaires de Paris, guides thématiques du Minutier).
      Autres dépouillement(s):
      Cent ans de recherches sur Molière, sur sa famille et sur les comédiens de sa troupe, Paris, Archives nationales, 1963, p. 524, notice n° CCLXII.
      Catalogue de la Réserve du Minutier central.
      Transcription par Eudore SOULIÉ, Recherches sur Molière et sur sa famille, Paris, 1863, p. 258-259.
      bail; Richelieu (rue de); Saint-Honoré (rue); Molière (1622-1673); Béjart, Armande (1642?-1700); Baudelet, René; tailleur d'habits; employé de maison; acteur
    - Marché par François Pepin, maître menuisier, à Jean Raynal, bourgeois de Paris pour toute la menuiserie de sa maison construite de neuf rue des Vieux-Augustins., 5 septembre 1672; MC/ET/XXXV/433
      Artisans XVIIe, par M. Jurgens, M.A. Fleury, R. Gourmelon et le personnel du Minutier central, 1954-1996 (fichier papier entièrement dématérialisé; voir contexte dans le Plan d’orientation général - Notaires de Paris, guides thématiques du Minutier).
      menuisier; marché; Pépin, François; Raynal, Jean; Vieux-Augustins (rue des)
    - Marché par Pierre Clery, vigneron à Asnières, à Claude Petit, rue Neuve-des-Petits-Champs, marchand de vins pour 10 muids de vin réduits, du crû dudit Clery situé aux terroirs de Colombes et d'Asnières à raison de 26 livres par muid., 19 septembre 1672; MC/ET/XXXV/433
      marché; Clery, Pierre; Petit, Claude; commerçant; Neuve-des-Petits-Champs (rue)
  - Minutes. 1673, janvier - 1673, juin, janvier 1673 - juin 1673; MC/ET/XXXV/434
  - Minutes. 1673, juillet - 1673, décembre, juillet 1673 - décembre 1673; MC/ET/XXXV/435
  - Minutes. 1674, janvier - 1674, juin, janvier 1674 - juin 1674; MC/ET/XXXV/436
  - Minutes. 1674, juillet - 1674, décembre, juillet 1674 - décembre 1674; MC/ET/XXXV/437
  - Minutes. 1675, janvier - 1675, juin, janvier 1675 - juin 1675; MC/ET/XXXV/438
  - Minutes. 1675, juillet - 1675, décembre, juillet 1675 - décembre 1675; MC/ET/XXXV/439
    - Quittance par Laurent Roussellet, sieur de Nanteuil, à Jean-Baptiste de Lully, surintendant de la musique de la chambre du roi, rue Neuve Sainte-Anne, paroisse Saint-Roch, de 129 livres 10 sols, pour le remboursement du mur de séparation entre leurs deux maisons, rue Royale., 15 novembre 1675; MC/ET/XXXV/439
      Musique XVIIe siècle [2407 actes], par Madeleine Jurgens et le personnel du Minutier, 1954-1996 ( fichier papier entièrement dématérialisé; voir contexte dans le Plan d’orientation général - Notaires de Paris, guides thématiques du Minutier).
      Date de révision: 2011
      quittance; Sainte-Anne (rue); Saint-Roch (paroisse); Royale (rue); surintendant (Ancien Régime); compositeur de musique
  - Minutes. 1676, janvier - 1676, mai, janvier 1676 - mai 1676; MC/ET/XXXV/440
  - Minutes. 1676, juin - 1676, décembre, juin 1676 - décembre 1676; MC/ET/XXXV/441
  - Minutes. 1677, janvier - 1677, juin, janvier 1677 - juin 1677; MC/ET/XXXV/442
  - Minutes. 1677, juillet - 1677, décembre, juillet 1677 - décembre 1677; MC/ET/XXXV/443
  - Minutes. 1678, janvier - 1678, juin, janvier 1678 - juin 1678; MC/ET/XXXV/444
  - Minutes. 1678, juillet - 1678, décembre, juillet 1678 - décembre 1678; MC/ET/XXXV/445
  - Minutes. 1679, janvier - 1679, juin, janvier 1679 - juin 1679; MC/ET/XXXV/446
  - Minutes. 1679, juillet - 1679, septembre, juillet 1679 - septembre 1679; MC/ET/XXXV/447
    - DUPUYS (Antoine) marchand b de P. r. Saint-Denis à la bannière de France § Inventaire à la requête de Marie DESGROUX sa veuve, 8 mai 1612; MC/ET/XXXV/447
      inventaire; Dupuys, Antoine
  - Minutes. 1679, octobre - 1679, décembre, octobre 1679 - décembre 1679; MC/ET/XXXV/448
  - Minutes. 1680, janvier - 1680, juin, janvier 1680 - juin 1680; MC/ET/XXXV/449
  - Minutes. 1680, juillet - 1680, décembre, juillet 1680 - décembre 1680; MC/ET/XXXV/450
    - Bail pour six ans par Nicolas Delespine, bourgeois de Paris, demeurant rue Bertin-Poirée, au nom et comme procureur de son père, Pierre Delespine, à la veuve de Pierre Bodin de Closinel, receveur des droits du roi, d'une maison sise rue de Cléry, moyennant 900 livres de loyer annuel., 23 août 1745; MC/ET/XXXV/450
      Documents du Minutier central concernant l'histoire de l'art (1700-1750), par Mireille Rambaud, tome I [études XXXVI, LXVIII, LXX, XCI, XCII, CXIII, CXV, CXVIII, soit 1543 actes], Paris, Archives nationales, 1964, p. 42 (instrument de recherche imprimé dématérialisé, certaines notices sont plus détaillées dans la version intégrale accessible en ligne par la rubrique 'Autres instruments de recherche', voir contexte dans le Plan d’orientation général - Notaires de Paris, guides thématiques du Minutier).
      Documents du Minutier central concernant l'histoire de l'art (1700-1750), par M. Rambaud, tome I, Paris, Archives nationales, 1964, XLVI-866 p.
  - Minutes. 1681, MC/ET/XXXV/451
  - Minutes. 1682, janvier - 1682, mai, janvier 1682 - mai 1682; MC/ET/XXXV/452
  - Minutes. 1682, juin - 1682, décembre, juin 1682 - décembre 1682; MC/ET/XXXV/453
    - Mariage entre Michel HENRY, fils de Jean, marchand de vins à Paris, décédé, et Madeleine DOFOIL, fille de Vincent, bourgeois de Paris. Michel HENRY, rue Saint-Martin, montrant l'art de la danse., 2 septembre 1682; MC/ET/XXXV/453
      Date de création de la notice: 2004
      contrat de mariage; Saint-Martin (rue); Henry, Michel; Henry, Jean; Dofoil, Madeleine; Dofoil, Vincent; commerçant
  - Minutes. 1683, janvier - 1683, août, janvier 1683 - août 1683; MC/ET/XXXV/454; Document détérioré.
    Acte(s) de la même période coté(s) séparément:
    Voir aussi MC/ET/XXXV/455.
    - Contrat de mariage de Nicolas Melique, sieur de Saint-Georges, trésorier des menus plaisirs, demeurant rue Saint-Honoré, paroisse Saint-Roch, et de Marthe Renée Chartier, veuve de Robert Le Cointre, passé en présence de la famille royale., 28 février 1683; MC/RS//1641
      MC/ET/XXXV/454
      Acte à la suite:
      1683, 5 mars, acte de dépôt de l'inventaire des meubles meublants appartenant à l'épouse.
      Acte signalé par le personnel du Minutier central des notaires de Paris.
      Date de création de la notice: 2021 (R. Le Gendre)
  - Minutes. 1683, MC/ET/XXXV/455; Document détérioré.
    Voir aussi MC/ET/XXXV/454.
    1683, janvier à mars, mai, juillet à décembre.
  - Minutes. 1684, janvier - 1684, 23 octobre, janvier 1684 - 23 octobre 1684; MC/ET/XXXV/456
- Répertoire(s) de Pierre PAVYOT, 15 novembre 1666 - 7 décembre 1696; MC/RE/XXXV/9
  - Répertoire. 1666, 15 novembre - 1696, 7 décembre, 15 novembre 1666 - 7 décembre 1696; MC/RE/XXXV/9
    Répertoire des notaires Pierre Pavyot (15 novembre 1666-23 octobre 1684), Julien Touchard (18 juillet 1690-7 décembre 1696).
    Informations concernant le classement et la cotation:
    Le niveau inférieur de description, quand il existe, correspond aux mentions d'actes contenues dans le répertoire. Parmi celles-ci, certaines peuvent y être décrites, de manière plus ou moins détaillée. Pour consulter l'acte proprement dit, il convient de rechercher la cote au niveau des articles (registre ou liasse) des minutes du notaire (cote de type 'MC/ET').